【裁判字號】    95,抗,285
【裁判日期】    950410
【裁判案由】    聲請撤銷緩刑
【裁判全文】
臺灣高等法院刑事裁定                   95年度抗字第285號
抗  告  人
即  受刑人  甲○○
上列抗告人因撤銷緩刑案件，不服台灣板橋地方法院中華民國95
年3月9日裁定（95年度撤緩字第30號），提起抗告，本院裁定如
下：
    主  文
抗告駁回。
    理  由
一、抗告意旨略以：抗告人即受刑人前犯違返槍砲彈藥刀械管制
    條例案件，經判處有期徒刑10月，併科罰金新台幣50,000元
    ，緩刑3年確定，此係抗告人自首，並非查獲到案，抗告人
    既願接受制裁，表示深感悔悟改過向善，拒絕接觸不法情事
    。嗣後警方以依法追查受刑人有無再犯之理由，而至抗告人
    住處查出子彈兩顆，抗告人雖提出此係前案所遺漏未棄置之
    抗辯，卻未獲置理，又將抗告人移送法辦，抗告人僅能向法
    官爭取權益，經從輕量處有期徒刑2月，並准予易科罰金處
    行完畢在案，有繳款收據可稽。抗告人既係自動投案，搜查
    出之子彈兩顆，係前案所遺落未棄置，置於家中自己也忽略
    了，實非抗告人另行持有再犯。司法應秉持勿枉勿縱之情神
    ，予以抗告人改過自新之機會，不應一罪二罰，爰提起抗告
    ，請將原裁定撤銷，而為適法之裁定云云。
二、按受緩刑之宣告而於緩刑期內更犯罪，受有期徒刑以上刑之
    宣告者，或緩刑前犯他罪，而在緩刑期內受有期徒刑以上刑
    之宣告者，撤銷其緩刑，刑法第75條第1項定有明文。
三、經查受刑人甲○○因違反槍砲彈藥刀械管制條例等案件，經
    原審於民國94年7月20日以94年度重訴字第2號判處應執行有
    期徒刑10月，併科罰金新台幣50,000元，宣告緩刑3年，於
    94年9月15日確定。嗣其於緩刑期內即94年9月15日後某日更
    犯槍砲彈藥刀械管制條例案件，經原審於94年12月30日以94
    年度簡字第5908號判處有期徒刑2月，併科罰金新台幣5,000
    元，而於95年2月3日確定，此有各該刑事判決書及本院被告
    全國前案紀錄表在卷足憑，則抗告人於前案緩刑期間再犯違
    反槍砲彈藥刀械管制條例案件，經受有期徒刑以上刑之宣告
    ，依上揭法條規定，自應撤銷其前案所受之緩刑宣告，並不
    因其再犯之罪已受執行完畢而異其結果，原審因而依臺灣板
    橋地方法院檢察署檢察官之聲請，援引刑事訴訟法第476條
    及刑法第75條第1項第1款之規定，裁定抗告人前開之緩刑宣
    告撤銷，於法自無不合，抗告人執上述抗告理由，指摘原裁
    定不當，尚難認有理由，應予駁回。
據上論斷，應依刑事訴訟法第412條，裁定如主文。
中    華    民    國    95    年    4     月    10    日
                  刑事第二十庭  審判長法  官  尤豐彥
                                      法  官  張明松
                                      法  官  魏新國
以上正本證明與原本無異。
不得再抗告。
                                      書記官  何子傑
中    華    民    國    95    年    4     月    13    日


司法院資訊處製作；財團法人民間司法改革基金會備份。
